# 请教陈版主关于会计师对商誉减值评估复核的问题

提问人：辉哥 2017 时间：2019-11-23 06:30:18
您好陈版主，M 公司为大型零售企业， 2019 年 9 月 30 日聘请评估师对前期收购门店产生的商誉进行评估，由于 2019 年前三季度销售业绩不乐观，增长率偏低，评估师计算的预测期及永续期现金流量均为负值（预测期5 年，第 5 年之后为永续期），按照收益法计算的评估结果也为负值，导致商誉全额计提减值准备。本人认为评估结果不是很恰当，请问陈版主，会计师在复核评估师收入数据预测师可以提出哪些疑问？

回答人：chenyiwei
建议参考《中国注册会计师其他鉴证业务准则第 3111 号——预测性财务信息的审核》及其指南中给出的审核程序。在《计学撮要 2011 》中也有专章讨论盈利预测的编制和审核，可供参考。

提问人：辉哥 2017 时间：2019-11-25 06:30:18
感谢陈版主，我们查找了一下评估值为负数的资产组，发现评估师用以评估的预测数据不是很合理，比如某些收购的门店收入没有明显提高，但是销售费用却逐年上升，由于门店的装修费、房租等相对稳定，不可能逐年上涨，评估师准备把费用分成固定费用和变动费用，变动费用和收入保持一定比例，固定费用每年固定不变，更何况如果门店收入未大幅上升，管理层肯定会控制各项费用，完成考核，这样预测费用更加合理，但是还有一个问题，上一次评估时未考虑固定费用和变动费用，资产组的费用率和公司总体的费用率保持一致，如果本次对费用率计算方法发生改变，是否会存在不同年度评估采用不同的估计方法的问题，请陈版主发表一下观点，谢谢！

回答人：chenyiwei
前期评估结果不合理，建议要求评估师修正前期的错误结果。